臺灣高等法院臺中分院刑事判決　　　　94年度上訴字第1138號
上　訴　人　臺灣臺中地方法院檢察署檢察官
被　　　告　丙○○
上列上訴人因被告違反毒品危害防制條例案件，不服臺灣臺中地
方法院94年度訴緝字第148號，中華民國94年4月20日第一審判決
（起訴案號：臺灣臺中地方法院檢察署82年度偵字第21661號）
，提起上訴，本院判決如下：
    主 　 文
上訴駁回。
    理　  由
一、公訴意旨略以：被告丙○○於民國82年7月31日在不詳地點
    吸食海洛因，經該署檢察官提起公訴，竟不知悔改，復另行
    起意，於82年9月28日或其前一、二日，在不詳之地點吸食
    安非他命、海洛因（吸食海洛因部分，業經臺灣臺中地方法
    院【下稱原審法院】於83年3月14日以83年度訴字第60號判
    決公訴不受理，並告確定），嗣經警採尿送驗而查獲。因認
    被告涉犯麻醉藥品管理條例第13條之1第2項第4款之罪嫌等
    語。
二、按案件曾經判決確定者，應諭知免訴之判決，並得不經言詞
    辯論為之，刑事訴訟法第302條第1款、第307條，分別定有
    明文。又按案件曾經判決確定者，應為免訴之判決，此項原
    則關於實質上一罪或裁判上一罪，均有其適用。連續犯係裁
    判上之一罪，其一部分犯罪事實曾經判決確定者，其效力當
    然及於全部，故檢察官復將其他部分重行起訴，亦應諭知免
    訴之判決（最高法院49年度臺非字第20號判例可資參照）。
    復按所謂一部分犯罪事實曾經判決確定者，其效力及於全部
    （即學理上所謂既判力），係指已經判決確定之部分及未經
    判決部分，均構成犯罪，並有連續關係者而言（最高法院89
    年度臺上字第4264號判決足資參考）。而既判力對於時間效
    力之範圍，應以最後審理事實法院之宣示判決日為判斷之標
    準（參酌最高法院32年上字第2578號判例意旨、82年5月11
    日82年度第4次刑事庭會議決議）。
三、經查，本件被告於82年9月28日下午1時許，在臺中市○○路
    50之2號3樓為警查獲後，所採集之尿液送請臺中市衛生局檢
    驗結果，呈甲基安非他命陽性反應，有該局出具之煙毒尿液
    檢驗成績書一紙在卷可稽（詳82年度偵字第19023號偵查卷
    第8頁），是被告右揭吸用化學合成麻醉藥品安非他命犯行
    ，應堪予認定。另查，被告基於吸用化學合成麻醉藥品安非
    他命之犯意，在82年1月28日至31日間某日，在不詳地點吸
    用化學合成麻醉藥品安非他命，嗣於82年1月31日在臺中市
    市○路75號奇芳旅社802室為警查獲；經檢察官提起公訴後
    ，業經本院於83年7月21日以83年度上訴字第2075號，判處
    「丙○○非法吸用化學合成麻醉藥品，處有期徒刑伍月，如
    易科罰金以拾元折算壹日。」，並告確定在案等情，有臺
    灣臺中地方法院檢察署刑案資料查註紀錄表、臺灣高等法院
    被告全國前案紀錄表及本院83年度上訴字第2075號刑事確定
    判決各一份在卷可按。本件被告右揭吸用化學合成麻醉藥品
    安非他命之時間係為82年9月28日或其前一、二日，顯與前
    述業經判刑確定之吸用化學合成麻醉藥品安非他命犯行，時
    間緊接，觸犯構成要件相同之罪名，顯係基於概括之犯意反
    覆為之，具有連續犯之裁判上一罪關係，而為前案即本院83
    年度上訴字第2075號刑事確定判決之既判力所及，原審因此
    諭知被告免訴之判決，經核並無違誤。另臺灣臺中地方法院
    檢察署於83年5月5日以甲○輝仁字第26650號將該署83年度
    偵字第5859號被告丙○○違反麻醉藥品管理條例案件函送原
    審法院併案審理部分（含82年度偵字第11368號偵查卷一宗
    ，不含82年度偵字第19023號偵查卷，因本案起訴偵查案號
    係92年度偵字第21661號，原即包含82年度偵字第19023號偵
    查卷在內），因本件公訴人所起訴之部分，業經法院判決免
    訴，已如前述，自與上開函送併辦案件間，不具有連續犯之
    裁判上一罪關係，非起訴效力所及，法院自無從併予審理，
    應退由檢察官另行處理，原審附予敘明，亦無不合。檢察官
    上訴意旨略以：(一)臺灣臺中地方法院87年度訴字第1057號刑
    事判決略以：被告孫元祥係自85年10月間起至86年1月19日
    止施用毒品海洛因，自85年8月間起至86年1月間止非法吸用
    化學合成麻醉藥品安非他命，與本案被告孫元祥係均自86年
    9月間起再施用毒品海洛因及非法吸用安非他命，期間相隔
    逾8個月，自難認本案被告孫元祥之犯行與該案有何概括犯
    意可言。(二)臺灣臺中地方法院93年度訴字第2540號刑事判決
    （同刑十三庭）略以：查依併案意旨所認：被告於併案部分
    之犯罪時間係自92年9月7日8時40分許之不詳時間，與本案
    犯罪時間（93年6月中旬起至同年7月3日、93年7月19日起至
    同年月21日）中間間隔逾9個月，時間上已非屬繫接，難認
    被告係基於寄藏或持有可發射金屬或子彈具有殺傷力之改造
    手槍及子彈之概括犯意而為之˙˙˙。(三)台灣高等法院臺中
    分院90年度上訴字第2248號刑事判決略以：被告固另自87年
    11月1日起訖同年月7日止，在前揭河川公地連續結夥盜採砂
    石遭查獲，經本院以89年度上訴字第310號案件判處有期徒
    刑二年，有起訴書及判決書在卷可參，惟此案與本案犯行行
    為時間既相隔逾半年之久，顯係犯意個別˙˙˙。有各判決
    書附件可參。則本件與前案犯行，相隔八月，參諸前揭判決
    意旨，時間上顯非緊接，難認被告丙○○係基於概括犯意反
    覆為之，而具有連續犯之裁判上一罪關係，為前案刑事確定
    判決之既判力所及。則原審判決據此判決本件免訴，自難認
    原判決妥適云云。惟查被告前曾於82年1月28日至31日間某
    日，在不詳地點吸用化學合成麻醉藥品安非他命，嗣於82年
    1月31日在臺中市市○路75號奇芳旅社802室為警查獲；經檢
    察官提起公訴後，業經本院於83年7月21日，以83年度上訴
    字第2075號，判處「丙○○非法吸用化學合成麻醉藥品，處
    有期徒刑伍月，如易科罰金以拾元折算壹日。」，並告確
    定在案等情，已如前述，而本件公訴意旨所指被告犯罪時間
    （詳前述），係在前案最後審理事實之本院83年7月21日宣
    判日之前發生，是應可認被告本件被訴非法吸用化學合成麻
    醉藥品之行為，與前揭經判決確定之非法施用化學合成麻醉
    藥品之犯行間，有連續犯之裁判上一罪關係，參諸前揭說明
    ，其一部判決之效力及於全部，即有一事不再理原則之適用
    ，應為本院83年度上訴字第2075號確定判決效力所及，自合
    於刑事訴訟法第302條第1款之曾經判決確定情形。原審認定
    核無違誤，檢察官上訴以被告前揭犯行相距已有八個月，難
    認有連續犯之裁判上一罪關係云云，指摘原審判決不當，非
    有理由，應予駁回。
四、據上論斷，應依刑事訴訟法第368條，判決如主文。
本案經檢察官乙○○到庭執行職務。
中　　華　　民　　國　　94　　年　　7　 　月　　19　　日
　　　　　　　　刑事第六庭  審判長法　官　李　文　雄
　　　　　　　　　　　　　　　　  法　官　陳　嘉　雄
　　　　　　　 　　　　　　　　　 法　官　劉　連　星
上列正本證明與原本無異。
不得上訴。
                                  書記官　陳　秀　真
中　　華　　民　　國　　94　　年　　7 　　月　　20　　日
                                                      Ｉ
